【裁判字號】    95,破抗,15
【裁判日期】    950821
【裁判案由】    宣告破產
【裁判全文】
臺灣高等法院高雄分院民事裁定          95年度破抗字第15號
再 抗告 人  甲○○
代  理  人  陳水聰律師
上列再抗告人因聲請宣告破產事件，對於民國95年7 月31日本院
95年度破抗字第15號裁定，提起再抗告，本院裁定如下：
      主      文
再抗告駁回。
再抗告程序費用由再抗告人負擔。
      理      由
一、按對於抗告法院以抗告無理由而駁回其抗告之裁定再為抗告
    ，僅得以其適用法規顯有錯誤為理由，並經原法院之許可者
    為限，且原法院之許可以原裁定所涉及之法律見解具有原則
    上之重要性者為限。又原法院對於再為抗告，認為不應許可
    者，應以裁定駁回其抗告。上開規定於破產事件準用之，此
    觀民事訴訟法第486 條第4 、5 、6 項、第436 條之3 第3
    項、破產法第5條規定自明。
二、本件再抗告人不服臺灣高雄地方法院95年度破字第47號裁定
    ，提起抗告，經本院以抗告為無理由，裁定駁回。茲再抗告
    人對本院原裁定提起再抗告，以其負債總額已超過總資產甚
    多，屬不能清償債務，符合宣告破產之要件，其為舉證方便
    及避免被偷、被搶而向銀行兌換購買銀行簽發之支票，提出
    作為最後積蓄及財產，原裁定誤認該支票不具財產價值，顯
    有錯誤。又其所有之財產均無別除權存在，仍得構成破產財
    團，以支付相關破產程序費用及分配債務。且破產制度兼為
    保護債務人及債權人之權益，本件償債比例高達9 ％，若法
    院守舊而找奇怪理由駁回，將使破產法形同具文。又司法院
    體認破產制度賦予債務人在經濟上重生復甦之立法旨意，已
    研究修正破產法，確認不需「破產實益」之要件，以擴大適
    用機會，原裁定卻依然保守，關於立證方法及如何情況符合
    破產要件，亦與同級法院歷來所表示之法律見解不同，其適
    用破產法第1 條、第57條及最高法院86年台抗字第479 號裁
    定意旨顯有錯誤，乃違背法令。是本件所涉及法律見解顯具
    有原則上之重要性，爰求為廢棄原裁定云云為據，爭執本院
    原裁定適用法規顯有錯誤。惟本院原裁定並無適用法規顯有
    錯誤之情事，且原裁定所涉及之法律見解並不具有原則上之
    重要性，自不應許可其再為抗告，依前開說明，其再為抗告
    ，應予駁回。
三、據上論結，本件再抗告不應許可，依破產法第5 條、民事訴
    訟法第486 條第6 項、第436 條之3 第3 項、第95條、第78
    條，裁定如主文。
中    華    民    國    95    年    8     月    21    日
                          民事第四庭
                              審判長法官    蔡文貴
                              法      官    黃科瑜
                              法      官    徐文祥
以上正本證明與原本無異。
如不服本裁定應於送達後10日內向本院提出抗告狀 (並按他造當
事人之人數附繕本)， 並繳納抗告費新台幣1,000 元。
中    華    民    國    95    年    8     月    21    日
                              書  記  官   陳金卿


司法院資訊處製作；財團法人民間司法改革基金會備份。
